臺灣臺南地方法院刑事判決
108年度侵訴字第53號
公  訴  人  臺灣臺南地方檢察署檢察官
被      告  代號AC000-A108025A號（真實姓名年籍詳卷）
選任辯護人  王裕鈞律師
上列被告因家暴妨害性自主案件，經檢察官提起公訴（108年度
營偵字第604號），本院於民國109年8月5日所為判決，應補充判
決如下：
    主  文
代號AC000-A108025A號無罪。
    理  由
一、公訴意旨略以：被告代號AC000-A108025A號男子（真實姓名
    年籍詳卷）與代號AC000-A108025號女子（民國00年00月生
    ，真實姓名年籍詳卷，下稱甲女）為叔姪，並同住在臺南市
    學甲區住處（地址詳卷），為家庭暴力防治法第2款、第4款
    之家庭成員關係。被告明知甲女於106年7、8月間係為未滿1
    4歲之未成年人，竟仍基於對未滿14歲之未成年女子為強制
    性交之犯意，於106年7、8月間某日，在臺南市學甲區某處
    被告所駕駛之自小客車上，先要求甲女躺臥在後座椅子上，
    且不顧甲女以手抓住褲子並扭動身體表示抗拒之意，喝令甲
    女配合並強行將甲女褲子脫下，以其生殖器插入甲女陰道內
    ，對甲女發生性交行為1次。嗣因甲女不斷哭泣，A男乃未將
    生殖器完全插入並自行停止。因認被告涉刑法第222條第1項
    第2款之對於未滿14歲女子為強制性交罪嫌。
二、按犯罪事實應依證據認定，無證據不得認定犯罪事實；不能
    證明被告犯罪者，應諭知無罪之判決，刑事訴訟法第154條
    第2項、第301條第1項分別定有明文。又事實之認定，應憑
    證據，如未能發現相當證據，或證據不足以證明，自不能以
    推測或擬制之方法，為裁判基礎；且認定不利於被告之事實
    須依積極證據，苟積極證據不足為不利於被告事實之認定時
    ，即應為有利於被告之認定（最高法院40年臺上字第86號、
    30年上字第816號判例意旨參照）。次按被害人之為證人，
    與通常一般第三人之為證人不侔。被害人就被害經過所為之
    陳述，其目的在於使被告受刑事訴追處罰，與被告處於絕對
    相反之立場，其陳述或不免渲染、誇大。是被害人縱立於證
    人地位具結而為指證、陳述，其供述證據之證明力仍較與被
    告無利害關係之一般證人之陳述為薄弱。從而，被害人就被
    害經過之陳述，除須無瑕疵可指，且須就其他方面調查又與
    事實相符，亦即仍應調查其他補強證據以擔保其指證、陳述
    確有相當之真實性，而為通常一般人均不致有所懷疑者，始
    得採為論罪科刑之依據，非謂被害人已踐行人證之調查程序
    ，即得恝置其他補強證據不論，逕以其指證、陳述作為有罪
    判決之唯一證據（最高法院95年度台上字第6017號判決意旨
    參照）。
三、公訴意旨認被告涉有對於未滿14歲女子為強制性交罪嫌，無
    非係以被告於警詢時、偵查中之供述及證人即被害人甲女於
    偵查中之證述、證人即被害人之祖母AC000-A108025B（真實
    姓名年籍詳卷，下稱B女）於警詢時及檢察官訊問時之證述
    ，及奇美醫療財團法人柳營奇美醫院受理疑似性侵害事件驗
    傷診斷書、被害人所就讀國民中學（學校名稱詳卷）之個案
    紀錄、學生個別晤談諮商紀錄表各1份為其論據。訊據被告
    堅決否認有何強制性交犯行，辯稱：伊與甲女性行為是在10
    7年6、7月，伊有詢問甲女意願，她答應，伊與甲女是合意
    性交等語。
四、經查：
  ㈠被告與被害人甲女為叔姪關係，同住在臺南市學甲區住處（
    地址詳卷），甲女為92年12月出生之人等事實，業據證人即
    被害人甲女、證人B女證述明確，並有被告及甲女之戶籍資
    料在卷可稽，且為被告所不爭執，此部分事實堪以認定。
  ㈡證人甲女於偵查中證稱：被告性侵伊，發生在國一升國二的
    暑假，伊可以確定這個時間點，伊現在讀國三，當時穿短袖
    ，被告在車上說要跟伊做愛，伊說不要，他說試試看，伊與
    被告就到後座去，被告脫下伊的褲子，也脫他的褲子，當天
    伊有哭，被告就沒有用了，他就是打算要插進去，伊說不想
    ，伊有哭，他就停止，到前座去，繼續開車，之後就回家；
    被告脫伊的褲子時，伊有扭動，伊用手抓住褲子，被告叫伊
    放開，伊就放開，所以他有將伊的褲子脫下，被告用生殖器
    碰伊的生殖器時，伊有扭動推他，被告叫伊不要動，伊就不
    動，伊怕他生氣，他生氣會兇，會罵伊；被告的生殖器有插
    入一點點等語（見偵1卷第16頁、第17頁、第57頁、第58頁
    ）。其於本院審理時證稱：伊與被告第一次為性行為是在國
    二，107年6、7月，伊在檢察官那邊說完後回家有想過，所
    以確定就是這個時間；當時伊自己鑽到自小客車後座，因為
    緊張才抓住褲子及扭動身體，被告沒有硬扯強行脫下伊的褲
    子，被告對伊講話口氣沒有兇、沒有罵，沒有喝令伊配合，
    是哄伊說試試看，伊覺得試試看也沒有關係等語（見本院卷
    一第337頁、第345頁、第347頁至第349頁、第355頁至第357
    頁）。
　㈢由上可知，證人甲女之證述前後歧異：⒈關於被告與甲女第一
    次為性行為時點乙節，證人甲女於偵查中證稱發生在國一升
    國二之暑假（即106年7、8月，甲女係在105年9月1日就讀國
    中，參見本院卷一第111頁就學證明），於本院審理時改稱
    在國二時，大約107年6、7月間；⒉關於被告與甲女為該次性
    行為時，有無違反甲女意願乙節，證人甲女於偵查中表示伊
    用手抓住褲子，扭動推被告，被告叫伊不要動，伊怕被告生
    氣才不動等情，但於本院審理時證稱，伊因為緊張才抓住褲
    子及扭動身體，被告沒有硬扯強行脫下伊的褲子，被告對伊
    講話口氣沒有兇、沒有罵，沒有喝令伊配合，是哄伊說試試
    看，伊覺得試試看也沒有關係等情，則非無同意與被告為性
    行為之意思。證人甲女上開證述涉及重要構成要件事實之判
    斷，卻前後證述歧異，其證述內容顯存在重大瑕疵，復無其
    他補強證據可佐證（詳後述），自不得以具有重大瑕疵之單
    一被害人指訴作為被告有罪判決之惟一證據。
  ㈣公訴意旨雖提出甲女所就讀國中之個別晤談諮商紀錄表，證
    明甲女在108年3月7日向學校輔導室告知自國一時遭被告性
    侵害之事實，此有個別晤談諮商紀錄表在卷可稽（見偵1卷
    第73頁）。觀諸108年3月7日紀錄表雖記載：「事件經過：
    個案從『國一』起，叔叔（因房間會漏水）改與她和姐姐、阿
    嬤同睡通鋪，睡在叔叔旁邊的她常會被毛手毛腳，之後在某
    次兩人獨處車上的機會，叔叔表明想要和她發生性關係，但
    她不願意，叔叔卻還是硬上……」等語（見偵1卷第73頁），
    然於108年3月19日紀錄表卻記載：「個案說她是107年夏天
    ，這樣推算是在『國二下』，並非她以為的國一」等語（見偵
    1卷第81頁），足見證人甲女在學校輔導室進行個別晤談諮
    商時，對於本案行為時點亦有陳述不一致之情形。況上開個
    別晤談諮商紀錄表僅是學校晤談教師根據甲女之陳述所製作
    之紀錄，仍屬甲女之陳述，非可據為甲女上開證述之補強證
    據。至公訴意旨所援引證人B女於偵查中之證述，僅足證明
    被告向B女坦承曾與甲女為性交行為之事實，但無從據以證
    明被告有於106年7、8月對甲女為強制性交行為，亦無從引
    為甲女偵查中證述之補強證據。
五、綜上所述，公訴人所提出之證據均不足證明被告有於106年7
    、8月對甲女為強制性交行為之事實，自容有合理之懷疑存
    在；此外，復查無其他積極事證足以證明被告有公訴人所指
    對於未滿14歲之女子強制性交之犯行，揆諸首揭說明，要屬
    不能證明被告犯罪，自應為無罪之諭知。
據上論斷，應依刑事訴訟法第301條第1項，補充判決如主文。 
本案經檢察官陳竹君提起公訴，檢察官甲○○到庭執行職務。
中　　華　　民　　國　　111 　年　　8 　　月　　17　　日
                  刑事第六庭  審判長法  官  高如宜 
                                    法  官  鄭銘仁
                                    法　官  陳鈺雯 
以上正本證明與原本無異。
如不服本判決應於收受送達後20日內向本院提出上訴書狀，並應
敘述具體理由。其未敘述上訴理由者，應於上訴期間屆滿後20日
內向本院補提理由書( 均須按他造當事人之人數附繕本) 「切勿
逕送上級法院」。
                                    書記官  洪儀珊　
中　　華　　民　　國　　111 　年　　8 　　月　　18　　日